【裁判字號】    98,易,2809
【裁判日期】    981207
【裁判案由】    詐欺
【裁判全文】
臺灣臺北地方法院刑事判決              98年度易字第2809號
公  訴  人  臺灣臺北地方法院檢察署檢察官
被      告  甲○
選任辯護人  黃重鋼律師
            林詠嵐律師
上列被告因詐欺案件，經檢察官提起公訴（98年度偵續字第428
號），於本院準備程式進行中，被告先就被訴事實為有罪之陳述
，經合議庭裁定由受命法官獨任進行簡式審判程式，判決如下：
    主  文
甲○犯詐欺取財罪，處有期徒刑參月，又犯詐欺取財罪，處有期
徒刑玖月，又犯詐欺取財罪，處有期徒刑玖月，應執行有期徒刑
壹年陸月。緩刑肆年。
    事  實
一、甲○在臺北市大安區○○○路○段55號6樓經營「亦善閣命理
    館」（下稱亦善閣），詎其分別基於為自己不法之所有意圖
    ，先後：
（一）於民國96年12月10日上午10時許，在亦善閣內，向客人乙
      ○○詐稱其八字不好，若要改命則須給付新臺幣（下同）
      36,000元買上等沈香36斤及500元購買水果，乙○○因運
      勢不佳而陷於錯誤，而如數支付上開金額，惟甲○嗣並未
      購買沈香。
（二）於96年12月13日上午10時，在亦善閣內，甲○為乙○○進
      行改運時，當場再以前世今生及輪迴等理由訛騙乙○○，
      致其陷於錯誤，而同意支付360,000元交由甲○委人代刻
      金身踏龍菩薩1尊，乙○○除當場給付100,000元定金，並
      於翌（14）日匯款260,000元至甲○指定之游明達設於永
      豐商業銀行忠孝東路分行帳號00000000000000號帳戶。
（三）於96年12月18日，甲○再告知乙○○須購買用以改血光運
      途之神衣120件，致乙○○陷於錯誤，再交付312,000元。
      甲○並一再向乙○○強調所有過程不能告知任何人，否則
      是對神明不敬且改運無效云云，惟甲○仍未將上開得款用
      於購買神衣及金身踏龍菩薩1尊。嗣乙○○事後詢問甲○
      關於金身踏龍菩隆之放置處，甲○無法如實回覆，始知受
      騙。
二、案經乙○○訴由臺北市政府警察局報請臺灣臺北地方法院檢
    察署檢察官偵查起訴。
    理  由
一、本件被告所犯詐欺取財罪，係死刑、無期徒刑、最輕本刑為
    3年以上有期徒刑以外之罪，亦非高等法院管轄之第一審案
    件，於本院準備程序進行中，被告先就被訴事實為有罪之陳
    述，經告知被告簡式審判程序之旨，並聽取公訴人及被告之
    意見後，本院合議庭裁定由受命法官進行簡式審判程序，是
    本件之證據調查，依刑事訴訟法第273條之2規定，不受同法
    第159條第1項、第161條之2、第161條之3、第163條之1及第
    164條至第170條規定之限制，合先敘明。
二、上揭犯罪事實，業據被告於本院審理中坦承不諱，並據告訴
    人乙○○於偵查中指訴無訛，另有卷附臺灣銀行匯出匯款回
    條、永豐商業銀行忠孝東路分行函暨交易明細表、乙○○與
    唐山佛俱平價中心張振華錄音譯文在卷可稽，另徵諸證人李
    銘村證述安放佛像時間及東興宮感謝狀所載日期與被告偵查
    中所辯情節不符，均足見被於本院審理中之自白，始與事實
    相符，應可採為論罪科刑之依據。本件被告詐欺犯行，事證
    明確，應依法論科。
三、核被告甲○所為，係犯刑法第339條第1項詐欺取財罪。又其
    3次詐欺取財犯行，時間可資區隔，所行使詐術手段亦不同
    ，認犯意個別，行為互殊，應予分論併罰。爰審酌被告經營
    命理事業，本應取人錢財為人消災解厄，竟利用上門客人脆
    弱心理，以上開詐術先後詐騙告訴人36,000元、360,000元
    及312,000元不等金額，造成告訴人財產上、精神上損害非
    輕，犯罪惡性非微，又酌量其犯後於偵查中矢口否認犯行，
    於審理中始承認犯罪之犯後態度，另被告於審理中業與告訴
    人達成和解，並已依約履行和解內容及公訴人求刑意見等一
    切情狀，就犯罪事實欄（一）至（三）所示犯行，分別量處
    如主文所示之刑，並定其應執行之刑。
四、末查，被告前未曾受有期徒刑以上刑之宣告，有臺灣高等法
    院被告前案紀錄表可稽，其因一時失慮致犯本罪，犯後於本
    院審理中業與告訴人乙○○成立和解，並已由見證人黃重鋼
    律師開立支票支付告訴人和解金55萬元，告訴人同意不再追
    究被告刑事責任等情，有和解書、支票影本在卷可稽，並為
    告訴人所未爭執（告訴人雖事後另具狀爭執和解真意，惟在
    其撤銷和解意思表示成立前，並不影響與被告間民事和解效
    力，附此敘明），而刑法詐欺罪本質係侵害個人財產法益之
    犯罪，被告既已依約履行和解內容，填補告訴人財產損害，
    應認尚有悔意，諒其經本件偵審程序及論罪科刑後，應更知
    警惕，信無再犯之虞，所宣告之刑以暫不執行為適當，爰依
    刑法第74條第1項第1款規定，併予宣告緩刑4年，以啟自新
    。
據上論斷，應依刑事訴訟法第273條之1第1項、第299條第1項前
段、刑法第339條第1項、第51條第5款、第74條第1項第1款，刑
法施行法第1條之1，判決如主文。
本案經檢察官郭力菁到庭執行職務
中    華    民    國    98    年    12    月    7     日
                  刑事第十三庭  法  官  林瑋桓
以上正本證明與原本無異。
如不服本判決應於收受送達後10日內向本院提出上訴書狀，並應
敘述具體理由；其未敘述上訴理由者，應於上訴期間屆滿後20日
內向本院補提理由書（均須按他造當事人之人數附繕）「切勿逕
送上級法院」。
                                書記官  潘文賢
中    華    民    國    98    年    12    月    7     日
附錄本案論罪科刑法條：
中華民國刑法第339條第1項
意圖為自己或第三人不法之所有，以詐術使人將本人或第三人之
物交付者，處5 年以下有期徒刑、拘役或科或併科1 千元以下罰
金。

司法院資訊處製作；財團法人民間司法改革基金會備份。
